【裁判字號】    90,毒抗,930
【裁判日期】    901206
【裁判案由】    毒品危害防制條例
【裁判全文】
臺灣高等法院刑事裁定                              九十年度毒抗字第九三○號
    抗  告  人
    即  聲請人  臺灣桃園地方法院檢察署檢察官
    被      告  甲○○
右抗告人因被告違反毒品危害防制條例案件，不服臺灣桃園地方法院九十年十一月二
日第一審裁定（九十年毒聲字第四四八一號），提起抗告，本院裁定如左：
    主  文
抗告駁回。
    理  由
一、本件原聲請意旨略以：被告甲○○前因施用第二級毒品安非他命案件，先後二次
    經觀察、勒戒後，均認無繼續施用毒品之傾向，由臺灣桃園地方法院檢察署檢察
    官分別於民國（下同）八十八年二月二十四日、八十九年六月十五日，以八十八
    年度偵字第一六五二號、八十九年度毒偵緝字第三○○號不起訴處分確定。惟被
    告復另行起意，於九十年間不詳日期，在其位於桃園縣中壢市○○街一○七號二
    樓住處等地，非法施用第二級毒品多次。嗣於九十年八月間，被告在其住處施用
    第二級毒品後，拿房間內之瓦斯桶作勢點火，恐嚇其父李忠力，表示欲同歸於盡
    （另案偵辦），其父無奈向警報案，為警於九十年九月八日持搜索票前往執行搜
    索，自被告住處房間衣櫥櫃內起出安非他命吸食器一組、安非他命殘渣三小包，
    經送請法務部調查局檢驗，扣案吸食器內確有安非他命殘留，而該吸食器體積甚
    大，其起出位置亦非隱蔽，衡諸常情，應非前案為警查獲時即已存在，是被告三
    犯毒品危害防制條例第十條第二項之施用第二級毒品罪嫌至堪認定，爰依法聲請
    裁定先令入戒治處所施以強制戒治等語。
二、原裁定以：訊據被告矢口否認於前案不起訴處分後，有何施用第二級毒品安非他
    命犯行，並辯稱：扣案之吸食器及殘渣係前案不起訴前所遺留等語。查本件扣案
    物品，尚不足以推斷被告有施用毒品犯行，且本件並無尿液檢驗報告，可資證明
    被告確有再施用毒品事實，況據桃園地方法院檢察署書記官九十年十月二十九日
    電話紀錄亦載稱：經電詢桃園縣衛生局，本件被告未檢出毒品反應等語，前後互
    稽。足見本件聲請尚非有據，是以本件聲請為無理由，予以駁回。
三、檢察官抗告意旨略以：查獲之吸食器體積甚大，起出位置亦非隱蔽，該住處亦曾
    經被告之父李忠力報警查獲二次，「二次均有查獲吸食器」，又被告先後二次之
    觀察、勒戒之時間，距今已長達一年以上，則該吸食器顯非先前搜索時即已存在
    。另查，扣案之吸食器經送請法務部調查局檢驗，證明吸食器內有安非他命殘留
    ，並有安非他命殘渣袋三小包足資佐證，復經證人即被告之父李忠力陳稱屬實，
    堪認被告確有連續多次施用安非他命之犯行。是原審駁回聲請，顯有未洽云云。
四、本件檢察官於聲請書所憑據之證據，為扣案之吸食器一組、安非他命殘渣袋三小
    包，及證人即被告之父李忠力之供述為其論據。經查，上揭吸食器等物，固為吸
    食安非他命工具，然不能直接證明被告即有吸食安非他命行為，且被告曾有吸安
    非他命前科，上開物品為其前案所用未遭警查扣而遺留，亦非絕無可能，再據證
    人李忠力警訊時證稱：「（你是否親眼目睹甲○○吸食安非他命？）不曾。但有
    異狀時，就可知道他有吸食安非他命．．。」「（甲○○之精神狀態如何？）時
    好時壞。」「九十年八月二十日左右中五十二點左右，他威脅我拿新台幣陸仟元
    ，但未告知任何用途。（研判為索錢購買安非他命）」「（如何判斷甲○○吸毒
    ？）每次甲○○對父母大小聲，或作威脅，我就可判斷他有吸毒．．。」等語（
    見九十年九月八日第二次警訊筆錄）觀之，證人未曾目睹被告吸毒，全憑其個人
    之臆測及推斷，依刑事訴訟法第一百六十條規定，證人之個人意見或臆測之詞，
    不得作為證據。綜合上情，本件尚乏實據足以證明被告有吸食安非他命行為，原
    審基此駁回檢察官之聲請，尚無不合。檢察官仍執前詞提起抗告，非有理由，應
    予駁回。
五、據上論斷，依刑事訴訟法第四百十二條，裁定如主文。
中      華      民      國     九十     年     十二     月      六      日
                            臺灣高等法院刑事第五庭
                                審判長法  官  曾  德  水
                                      法  官  林  立  華
                                      法  官  楊  貴  雄
右正本證明與原本無異。
不得再抗告。
                                      書記官  林  淑  貞
中      華      民      國     九十     年     十二     月      十      日


司法院資訊處製作；財團法人民間司法改革基金會備份。
